最　高　行　政　法　院　裁　定
　　　　　　　　　　　　　　　　　　 96年度裁字第00932號
上　訴　人　甲○○
被 上訴 人　臺北市政府環境保護局
代　表　人　乙○○
上列當事人間因廢棄物清理法事件，上訴人對於中華民國95年1
月5日臺北高等行政法院94年度簡字第846號判決，提起上訴，本
院裁定如下：
　　主  文
上訴駁回。
上訴審訴訟費用由上訴人負擔。
　　理  由
一、按「對於適用簡易程序之裁判提起上訴或抗告，須經最高行
    政法院許可，且該許可以訴訟事件所涉及之法律見解具有原
    則性為限。」行政訴訟法第235條定有明文。所謂訴訟事件
    涉及之法律見解具有原則性，係指該事件所涉及之法律問題
    意義重大，而有加以闡釋之必要情形而言，如對於行政命令
    是否牴觸法律所為之判斷，或就同類事件所表示之法律見解
    與其他高等行政法院或本院所表示之見解互相牴觸，有由本
    院統一法律上見解或確認其見解之必要情形屬之。
二、本件上訴意旨略以：被查獲垃圾確實為上訴人之配偶隨身攜
    帶之富麗米包裝袋，拾撿小孩沿路所擤的衛生紙，及在住家
    附近休閒時所撿拾的其他廢棄物，亦即屬行人行走期間或活
    動所產生，上訴人再將此包垃圾丟入行人專用果皮箱內。卷
    內照片所顯示之垃圾，是環保稽查員將垃圾從富麗米包裝袋
    取出，放在地上所照，並非上訴人隨意丟棄。此外，被上訴
    人依據地緣關係即判斷上訴人有任意丟棄未使用專用垃圾袋
    盛裝垃圾包之可能，實屬無稽，毫無事實根據，引據處罰條
    文亦有錯誤，為此請求廢棄原判決、撤銷原處分等語。
三、本院查：（一）按「一般廢棄物回收、清除、處理之運輸、
    分類、貯存、排出、方法、設備及再利用，應符合中央主管
    機關之規定，其辦法由中央主管機關定之。」、「有下列情
    形之一者，處新臺幣1,200元以上6,000元以下罰鍰．．．：
    2.違反第12條之規定。」廢棄物清理法第12條、第50條第2
    款分別定有明文。次按「本市一般廢棄物清除處理費（以下
    簡稱清理費）之徵收，按一般廢棄物清除處理費徵收辦法規
    定之一般廢棄物清除處理成本，得採販賣專用垃圾袋徵收方
    式（以下簡稱隨袋徵收）徵收之。」、「未依規定使用專用
    垃圾袋清理一般廢棄物者，在隨袋徵收實施後3個月內由環
    保局勸導改善，勸導不從者由環保局依廢棄物清理法相關規
    定處罰，並得按次處罰。3個月後得不經勸導，逕予處罰。
    」、「民眾排出一般廢棄物，均應盛裝於隨袋徵收一般廢棄
    物清除處理費之專用垃圾袋內。但經臺北市政府環境保護局
    另有規定者，不在此限。」復分別為臺北市一般廢棄物清除
    處理費徵收自治條例第2條、第6條及臺北市一般廢棄物清除
    處理費隨袋徵收自治條例施行細則第2條所規定。再按「違
    規情節-未使用專用垃圾袋，且未依規定放置，建議裁罰金
    額4,500元。」亦為臺北市政府民國（下同）92年2月20日府
    環四字第09201607100號函附之裁罰基準表所明示。（二）
    原審係以：本件被上訴人所屬士林區清潔隊執勤人員於94年
    5月4日21時5分許，執行滅髒專案環境巡邏稽查時，在臺北
    市○○路653號對面當場發現上訴人將未使用專用垃圾袋盛
    裝之垃圾包任意棄置在果皮箱內，因查獲棄置垃圾包地點，
    距上訴人住居之臺北市○○路661巷39弄3號4樓，距離甚近
    ，且係遭稽查人員當場查獲，上訴人對遭查獲之垃圾包係屬
    其棄置，亦不爭執，又自現場採證彩色照片（附原處分卷）
    顯示，系爭垃圾包之內容物計有富里鄉農會富麗米塑膠外袋
    、麻醬涼麵塑膠內膜、吸管、優格包裝覆膜、黑胡椒醬調理
    包及為數頗多之普通塑膠袋暨小孩紙尿片包等物，雖上訴人
    主張上開物品係其與家人在外行走所撿拾之垃圾，惟迄未提
    出具體證據供核，上訴人之主張，自不足採。從而被上訴人
    認定上訴人未依規定使用專用垃圾袋裝置，即任意丟棄系爭
    垃圾包在果皮箱內，據以裁罰4,500元，並無違誤，訴願決
    定，予以維持，亦無不合等由，而駁回上訴人在原審之訴。
    上訴人不服，提起上訴，經核原判決認事用法，俱無不合，
    亦無違背法令，上訴狀所陳各節，均屬其就事實認定之片面
    爭執及對法律見解之歧異，並無所涉及法律見解具有原則性
    ，而需由本院加以闡釋之必要，揆諸首揭規定及說明，本件
    上訴，不應許可，其上訴難謂合法，應予駁回。
四、依行政訴訟法第249條第1項前段、第104條、民事訴訟法第
    95條、第78條，裁定如主文。
中　　華　　民　　國　　96　　年　　5　　 月　　4　　 日
                  第五庭審判長法  官　林　茂　權
                              法  官  吳  慧  娟
                              法  官  鄭　忠　仁
                              法  官　黃　本　仁
                              法  官　吳　東　都
以  上  正  本  證  明  與  原  本  無  異
中　　華　　民　　國　　96　　年　　5　　 月　　4　　 日
　　　　　　　　　　　　　　　書記官　彭　秀　玲
